臺灣士林地方法院刑事判決　　　　　　100年度簡上字第160號
上　訴　人　臺灣士林地方法院檢察署檢察官
被　　　告　彭　彥
上列上訴人因被告詐欺案件，不服本院中華民國100 年6 月30日
100 年度審簡字第665 號之第一審判決（起訴案號：100 年度偵
字第311 號、第858 號、第1467號），提起上訴，本院管轄之第
二審合議庭判決如下：
    主  文
上訴駁回。
    理  由
一、本案經本院審理結果，認第一審簡易判決依幫助詐欺罪，判
    處被告彭彥拘役50日，如易科罰金，以新臺幣（下同）1,00
    0 元折算1 日，並以附條件方式宣告緩刑2 年，其認事用法
    及量刑均無不當，應予維持，本件事實、證據及理由均引用
    附件第一審簡易判決書之記載，並更正附件第一審簡易判決
    書事實及理由欄二第14行所載「100 年度審附民移調字第24
    0 號調解筆錄」為「100 年度審附民移調字第149 號調解筆
    錄」。
二、檢察官上訴意旨略以：被告同時交付3 個帳戶之提款卡、密
    碼與詐欺集團作為人頭帳戶使用，使被害人蔣家穎、余玉珍
    、林泓宇分別遭詐騙25,323元、99,000元、291,978 元（上
    訴書誤載為291,798 元），且犯罪後矢口否認犯行，迄審理
    始坦承，難認犯罪後態度良好；原審量處拘役50日，並為附
    分期給付之緩刑宣告，則被告縱使不履行分期付款條件，所
    受之處罰經易科罰金亦不過50,000元，遠低於被告本應賠償
    之416,301 元（上訴書誤載為416,121 元），該量刑顯難以
    擔保分期給付條件之履行，更難收刑罰矯治之效；被告經原
    審判決諭知附條件之緩刑，所定應給付被害人蔣家穎者僅有
    10,130元，應給付被害人余玉珍者僅有45,000元，僅有給付
    被害人遭詐騙之部分金額，該金額亦未經被害人蔣家穎、余
    玉珍同意；被告未於原審判決諭知之民國100 年7 月11日給
    付被害人余玉珍第一期損害賠償金15,000元，為此提起上訴
    ，請求撤銷原判決，另為妥適判決等語。
三、量刑之輕重係實體法上賦予法院得為自由裁量之事項，原審
    基於附件所載事實之認定，依被告犯罪之一切情狀，在法定
    刑度內量刑，並無逾越法律規定範圍或濫用權限情事，其量
    刑亦堪稱妥適。上訴人所指被告交付帳戶資料與詐欺集團之
    數量、被害人人數、各被害人遭詐騙金額、被告犯後態度等
    情，均經原審審酌後，方予量刑，且原審宣告者，乃附條件
    之緩刑，其緩刑條件即應賠償被害人蔣家穎10,130元、應賠
    償被害人余玉珍45,000元，其賠償數額均經被害人蔣家穎、
    余玉珍同意，此有調解紀錄表所載電話聯絡情形，及本院公
    務電話紀錄各1 紙在卷可稽（參本院100 年度審簡字第665
    號卷第47頁、第51之1 頁），而被告亦於100 年9 月5 日清
    償上開金額完畢，此有郵政國內匯款執據、郵政自動櫃員機
    交易明細表各1 紙在卷可憑（參本院100 年度簡上字第160
    號卷第26頁），故檢察官以原審判決命被告應給付被害人之
    上開金額未經被害人同意、原審判決刑度不足擔保被告履行
    前揭緩刑條件、被告未按期履行緩刑條件為由提起上訴，顯
    無理由，應予駁回。
據上論斷，應依刑事訴訟法第455 條之1 第1 項、第3 項、第36
8 條、第373 條，判決如主文。
本案經檢察官呂永魁到庭執行職務。
中    華    民    國   100    年    11    月    18    日
                              臺灣士林地方法院刑事第六庭
                                  審判長法  官  蔡明宏
                                        法  官  李宛玲
                                        法  官  鄭光婷
以上正本證明與原本無異。
對於本判決不得上訴。
                                        書記官  方蘭芬
中    華    民    國   100    年    11    月    28    日